臺灣新北地方法院刑事判決
111年度審易字第474號
公  訴  人  臺灣新北地方檢察署檢察官
被      告  呂建緯


                    （另案於法務部○○○○○○○○○○○執行中）
上列被告因竊盜案件，經檢察官提起公訴（110 年度偵字第1880
5 號、第25906 號、第32279 號、第41241 號、第44276 號、第
46230 號），本院判決如下：
    主  文
呂建緯犯如附表一宣告刑欄所示之罪，各處如附表一宣告刑欄所
示之刑。附表一編號一、二、四、五宣告刑欄所示之刑，應執行
有期徒刑壹年貳月，如易科罰金，以新臺幣壹仟元折算壹日；附
表一編號三、六宣告刑欄所示之刑，應執行拘役伍拾日，如易科
罰金，以新臺幣壹仟元折算壹日。
未扣案如附表二所示之物均沒收，於全部或一部不能沒收或不宜
執行沒收時，追徵其價額。
    事實及理由
壹、查被告呂建緯所犯均係死刑、無期徒刑、最輕本刑為3 年以
    上有期徒刑以外之罪，其於準備程序就被訴事實為全部有罪
    之陳述，經告知簡式審判程序之旨，並聽取其與檢察官之意
    見後，本院認無不得或不宜改依簡式審判程序進行之處，爰
    依刑事訴訟法第273 條之1 第1 項、第284 條之1 之規定，
    裁定進行簡式審判程序。
貳、本案犯罪事實、證據及應適用之法條，除下列事項應予更正
    、補充外，餘皆引用附件即檢察官起訴書之記載：
一、犯罪事實欄一、（五）第1 行所載之「8 時47分」，應更正
    為「7 時30分」。
二、補充「被告呂建緯於111 年4 月7 日本院準備程序及審理中
    之自白（參本院卷所附當日各該筆錄）」為證據。　　
三、證據並所犯法條欄二關於被告本件各該竊盜犯行皆構成累犯
    是否加重其刑部分，應補充為「被告前有如犯罪事實欄一所
    載經法院科刑及執行之紀錄，此有臺灣高等法院被告前案紀
    錄表1 份在卷可參，其於有期徒刑執行完畢5 年內，故意再
    犯本件各該犯行而皆構成累犯，考量其前有竊盜案件，而由
    法院論罪科刑之個案情節，顯見其有一再觸犯同類犯罪之特
    別惡性，以及對刑罰反應力較為薄弱之情狀，並參酌司法院
    大法官會議解釋第775 號解釋意旨，認就其本件所犯之各罪
    加重最低本刑，與憲法罪刑相當之原則無違，依刑法第47條
    第1 項規定加重其刑」。
叁、審酌被告前有多次竊盜前科，此觀卷附臺灣高等法院被告前
    案紀錄表1 份之記載自明，對於不得以竊盜等非法方式侵害
    他人財物之情，自當瞭然於胸，卻不思付出自身勞力或技藝
    ，循合法、正當之途徑取得所需，而數次恣意竊取他人所有
    之財物，缺乏基本之法治觀念，對他人財產安全及權益造成
    危害，皆有不該，兼衡被告之素行、犯罪之目的、手段、教
    育程度、職業、家庭經濟與生活狀況、所竊取財物之多寡及
    價值，以及被告犯後坦認全部犯行，態度勉可等一切情狀，
    分別量處如主文第1 項所示之刑，並分就有期徒刑及拘役定
    應執行之刑，並均諭知如易科罰金之折算標準，以資處罰。
肆、被告實行本件各該犯行竊得如附表二所示之物，概屬其犯罪
    所得，且未見實際合法發還告訴人戚華玲、鄭國志、陳紀煬
    之事證，基於任何人不能保有犯罪所得之立法原則，自應於
    主文第2 項宣告沒收，並於全部或一部不能沒收或不宜執行
    沒收時，追徵其價額。另被告實行附件犯罪事實欄一、（一
    ）、（二）、（四）、（五）、（六）所示竊盜犯行竊得之
    機車及自行車，已由告訴人戚華玲、張憶如、陳紀煬、黃致
    誠、被害人馬郁雯分別立據領回，故均不予宣告沒收。
伍、本判決係依刑事訴訟法第310 條之2 及第454 條所製作之簡
    化判決，依法僅需記載犯罪事實、證據名稱及應適用之法條
    ，並得以簡略方式為之，如認定之犯罪事實、證據及應適用
    之法條，與檢察官起訴書之記載相同者，得引用之，附此敘
    明。
據上論斷，應依刑事訴訟法第273 條之1 第1 項、第299 條第1
項前段、第310 條之2 、第454 條（本件依刑事判決精簡原則，
僅記載程序法條文），判決如主文。
本案經檢察官黃育仁偵查起訴，由檢察官陳炎辰到庭執行公訴。
中　　華　　民　　國    111   年 　  5  　月 　  3  　日
                 刑事第二十四庭  法  官　李俊彥   
以上正本證明與原本無異。
如不服本判決，應於判決送達後20日內敘明上訴理由，向本院提
出上訴狀（應附繕本），上訴於臺灣高等法院。其未敘述上訴理
由者，應於上訴期間屆滿後20日內向本院補提理由書「切勿逕送
上級法院」。
                                 書記官  林慈恩
中　　華　　民　　國　  111 　年　   5    月     3    日
附錄本判決論罪之法律條文：
中華民國刑法第320 條
意圖為自己或第三人不法之所有，而竊取他人之動產者，為竊盜
罪，處5 年以下有期徒刑、拘役或50萬元以下罰金。
意圖為自己或第三人不法之利益，而竊佔他人之不動產者，依前
項之規定處斷。
前二項之未遂犯罰之。

附表一：
編號 犯罪事實 宣告刑 一 即附件犯罪事實欄一、（一）所載之竊盜犯行。 呂建緯犯竊盜罪，累犯，處有期徒刑肆月，如易科罰金，以新臺幣壹仟元折算壹日。 二 即附件犯罪事實欄一、（二）所載之竊盜犯行。 呂建緯犯竊盜罪，累犯，處有期徒刑肆月，如易科罰金，以新臺幣壹仟元折算壹日。 三 即附件犯罪事實欄一、（三）所載之竊盜犯行。 呂建緯犯竊盜罪，累犯，處拘役肆拾日，如易科罰金，以新臺幣壹仟元折算壹日。 四 即附件犯罪事實欄一、（四）所載之竊盜犯行。 呂建緯犯竊盜罪，累犯，處有期徒刑肆月，如易科罰金，以新臺幣壹仟元折算壹日。  五 即附件犯罪事實欄一、（五）所載之竊盜犯行。 呂建緯犯竊盜罪，累犯，處有期徒刑肆月，如易科罰金，以新臺幣壹仟元折算壹日。  六 即附件犯罪事實欄一、（六）所載之竊盜犯行。 呂建緯犯竊盜罪，累犯，處拘役叁拾日，如易科罰金，以新臺幣壹仟元折算壹日。 

附表二：
編號 犯罪所得 備註 一 筆記型電腦壹台。 即附件犯罪事實欄一、（一）所示遭竊之物。 二 自行車壹輛。 即附件犯罪事實欄一、（三）所示遭竊之物。  三 安全帽壹頂及員工制服壹件。 即附件犯罪事實欄一、（四）所示遭竊之物。 

--------------------------------------------------------
附件：
臺灣新北地方檢察署檢察官起訴書
                                    110年度偵字第18805號
                                               第25906號
                                               第32279號
                                               第41241號
                                               第44276號
                                               第46230號
　　被　　　告　呂建緯　男　40歲（民國00年00月00日生）
　　　　　　　　　　　　住臺北市○○區○○○路000號
　　　　　　　　　　　　國民身分證統一編號：Z000000000號
                        （另案在法務部○○○○○○○○○ ○○執行中） 
上列被告因竊盜案件，業經偵查終結，認應提起公訴，茲將犯罪
事實及證據並所犯法條分敘如下：
　　　　犯罪事實
一、呂建緯㈠前因施用毒品案件，經臺灣臺北地方法院（下稱臺
    北地院）以104年度簡字第3141號判決處有期徒刑5月確定。
    ㈡復因施用毒品案件，經臺灣新北地方法院（下稱新北地院
    ）以105年度審簡字第142號判決處有期徒刑6月確定。㈢又因
    竊盜案件，經臺北地院以105年度審簡字第425號判決處有期
    徒刑4月確定。㈣又因施用毒品案件，經新北地院以105年度
    簡字第777號判決處有期徒刑6月確定。㈤又因施用毒品案件
    ，經臺北地院以105年度審簡字第559號判決處有期徒刑6月2
    次，應執行有期徒刑10月確定。㈥又因竊盜案件，經臺北地
    院以105年度簡字第375號判決處有期徒刑5月確定。㈦又因施
    用毒品案件，經臺北地院以105年度審簡字第711號判決處有
    期徒刑5月確定。上開㈠至㈦案件經合併定應執行有期徒刑2年
    7月確定。㈧又因竊盜案件，經臺灣士林地方法院以105年度
    審易字第915號判決處有期徒刑5月3次，應執行有期徒刑1年
    確定。㈨又因施用毒品案件，經臺北地院以105年度審簡字第
    1061號判決處有期徒刑6月2次，應執行有期徒刑10月確定。
    上開㈧至㈨件經合併定應執行有期徒刑1年9月確定。上開案件
    接續執行，於民國109年7月3日執行完畢。詎仍不知悔改，
    復意圖為自己不法所有，基於竊盜之犯意，分別從事下列行
    為：
(一)於民國109年10月23日22時30分許，在新北市○○區○○路0段00
    號前，見戚華玲所有、停放於該處之車牌號碼000-0000號普
    通重型機車（內有筆記型電腦【價值新臺幣（下同）17,000
    元】1台）鑰匙未拔，逕以上開鑰匙發動前揭機車電門後，
    以此方式竊取上開機車得手後騎乘離去，供己代步之用，嗣
    將該機車棄置於新北市○○區○○路0段00巷00號路旁，並將該
    車置物箱內之筆記型電腦取走。嗣戚華玲發覺機車遭竊並報
    警處理，經警調閱監視器錄影畫面，於翌（24）日1時許，
    循線在新北市○○區○○路0段00巷00號路旁尋獲上開機車（業
    已發還予戚華玲）而查獲，始悉上情。
(二)於110年5月2日19時42分許，在新北市○○區○○路00號前，見
    張憶如所有、停放於該處之車牌號碼000-000號普通重型機
    車鑰匙未拔，逕以上開鑰匙發動前揭機車電門後，以此方式
    竊取上開機車得手後騎乘離去，供己代步之用。嗣張憶如發
    覺機車遭竊並報警處理，經警於110年5月3日0時20分許，在
    新北市板橋區中山路1段與新府路口尋獲上開機車（業已發
    還予張憶如）而查悉上情。
(三)於110年6月1日7時59分許，在新北市○○區○○路0段000號前停
    車格內，見鄭國志所有之自行車停放於該處，並未上鎖且無
    人看管，遂徒手竊盜該自行車得手後騎乘離去，供己代步之
    用。嗣鄭國志發覺前揭自行車遭竊並報警處理，經警調閱監
    視器錄影畫面而循線查悉上情。
(四)於110年7月7日10時20分許，在新北市○○區○○○路000巷0號前
    ，見陳紀煬所有、停放於該處之車牌號碼000-0000號普通重
    型機車（內有安全帽【價值1,500元】1頂及員工制服【價值
    100元】1件）鑰匙未拔，逕以上開鑰匙發動前揭機車電門後
    ，以此方式竊取上開機車得手後騎乘離去，供己代步之用，
    嗣陳紀煬發覺機車遭竊並報警處理，經警調閱監視器錄影畫
    面，循線於110年7月7日21時許，在新北市○○區○○路0段000
    號16號前尋獲上開機車（業已發還予陳紀煬），始悉上情。
(五)於110年7月30日8時47分許，在新北市○○區○○○路000號前，
    見馬郁雯所有、停放於該處之車牌號碼000-0000號普通重型
    機車鑰匙未拔，逕以上開鑰匙發動前揭機車電門後，以此方
    式竊取上開機車得手後騎乘離去，供己代步之用。嗣馬郁雯
    發覺機車遭竊並報警處理，經警循線在新北市○○區○○街000
    號前機車格尋獲上開機車（業已發還予馬郁雯）而查悉上情
    。
(六)於110年8月10日15時47分許，在新北市○○區○道路0段00巷00
    號前，見黃致誠所有之自行車停放於該處，並未上鎖且無人
    看管，遂徒手竊盜該自行車得手後騎乘離去，供己代步之用
    ，嗣黃致誠發覺前揭自行車遭竊並報警處理，經警調閱監視
    器錄影畫面而循線查獲（前揭自行車業已發還予黃致誠），
    始悉上情。
二、案經戚華玲訴由新北市政府警察局板橋分局；鄭國志、張憶
    如、陳紀煬訴由新北市政府警察局海山分局；黃致誠訴由新
    北市政府警察局蘆洲分局報告偵辦。
　　　　證據並所犯法條
一、證據清單及待證事實：
編號 證據名稱 待證事實  1 被告呂建緯於警詢及本署偵查中之供述 被告有於上開時地竊取車輛 之事實。  2 告訴人戚華玲於警詢中之指述 證明告訴人所有之機車、筆記型電腦，於前揭犯罪事實欄一、（一）所示時地遭人竊取，嗣經警尋獲機車，僅將機車領回之事實。  3 告訴人張憶如於警詢中之指述 證明告訴人所有之機車，於前揭犯罪事實欄一、（二）所示時地遭人竊取後，嗣經警尋獲機車，業將機車領回之事實。  4 告訴人鄭國志於警詢中之指述 證明告訴人所有之自行車，於前揭犯罪事實欄一、（三）所示時地遭人竊取之事實。  5 告訴人陳紀煬於警詢中之指述 證明告訴人所有之機車，於前揭犯罪事實欄一、（四）所示時地遭人竊取後，嗣經警尋獲機車，業將機車（含鑰匙1副）領回之事實。  6  告訴人黃致誠於警詢中之指述 證明告訴人所有之自行車，於前揭犯罪事實欄一、（六）所示時地遭人竊取之事實。  7 證人即被害人馬郁雯於警詢中證述 證明被害人所有之機車，於前揭犯罪事實欄一、（五）所示時地遭人竊取之事實。  8 新北市政府警察局車輛尋獲電腦輸入單、具領人為戚華玲之新北市政府警察局贓物認領保管單各1紙、監視器翻拍照片及現場照片共9張 證明告訴人戚華玲所有之機車及筆記型電腦，於前揭犯罪事實欄一、（一）所示時、地遭人竊取後，僅機車經警尋獲後發還予告訴人之事實。  9 尋獲車輛勘察採證同意書、證物清單及新北市政府警察局109年12月3日新北警鑑字第1092364780號鑑驗書各1份 經警尋獲告訴人戚華玲遺失之機車，於置物箱內安全帽內襯檢出之男性DNA-STR型別，經比對後與被告之DNA-STR型別相符，佐證被告確有於犯罪事實欄一、（一）所示時、地竊取上開機車之事實。  10 新北市政府警察局海山分局刑案現場勘察報告、勘察採證同意書、證物清單、新北市政府警察局110年6月22日新北警鑑字第1101183769號鑑驗書各1份 經警尋獲告訴人張憶如遺失之機車，於機車右手把採集生物跡證轉移棉棒檢出之男性DNA-STR型別，經比對後與被告之DNA-STR型別相符，佐證被告確有於犯罪事實欄一、（二）所示時、地竊取上開機車之事實。  11 具領人為張憶如之贓物認領保管單、失車案件基本資料詳細畫面報表各1份、監視器錄影畫面光碟1片、監視器錄影畫面翻拍照片共5張 證明告訴人張憶如所有之機車，於前揭犯罪事實欄一、（二）所示時、地遭人竊取，嗣經警尋獲後發還予告訴人之事實。  12 新北市政府警察局海山分局江翠派出所受（處）理案件證明單、員警職務報告各1份、監視器錄影畫面光碟1片及翻拍相片共15張 證明告訴人鄭國志所有之自行車，於前揭犯罪事實欄一、（三）所示時、地遭人竊取之事實。  13 新北市政府警察局海山分局搜索扣押筆錄、扣押物品目錄表、具領人為陳紀煬之贓物認領保管單、失車案件基本資料詳細畫面報表各1份、監視器錄影畫面光碟1片、監視器錄影畫面翻拍照片及查獲照片共8張 證明告訴人陳紀煬所有之機車，於前揭犯罪事實欄一、（四）所示時、地遭人竊取，嗣經警尋獲後發還予告訴人之事實。  14 新北市政府警察局蘆洲分局蘆洲派出所受（處）理案件證明單、具領人為馬郁雯之贓物認領保管單各1份、監視器錄影畫面光碟1片、監視器錄影畫面翻拍照片及贓物相片共5張 證明被害人馬郁雯所有之機車，於前揭犯罪事實欄一、（五）所示時、地遭人竊取，嗣經警尋獲後發還予被害人之事實。  15 新北市政府警察局蘆洲分局蘆洲派出所受（處）理案件證明單、具領人為黃致誠之贓物認領保管單各1份、監視器錄影畫面光碟1片、監視器錄影畫面翻拍照片及贓物相片共9張 證明告訴人黃致誠所有之自行車，於前揭犯罪事實欄一、（六）所示時、地遭人竊取，嗣經警尋獲後發還予告訴人之事實。 
二、核被告所為，均係犯刑法第320條第1項之竊盜罪嫌。被告所
    犯上開6次竊盜犯行，犯意各別，行為互異，請分論併罰。
    又被告前有如事實欄所載之犯罪科刑及執行情形，有刑案資
    料查註紀錄表在卷可參，其於有期徒刑執行完畢後，5年以
    內故意再犯本件有期徒刑以上之罪，為累犯，請依大法官會
    議釋字第775號解釋之意旨，審酌是否加重其刑。又被告上
    開犯罪事實（一）、（三）、（四）所竊得之筆記型電腦1
    部、安全帽1頂、制服1件及自行車1輛等物，尚未實際合法
    發還告訴人戚華玲、陳紀煬、鄭國志等人，請依刑法第38條
    之1第1項、第3項之規定宣告沒收，於全部或一部不能沒收
    或不宜執行沒收時追徵其價額。
三、依刑事訴訟法第251條第1項提起公訴。
　　此　　致
臺灣新北地方法院
中　　華　　民　　國　 111　　年　　1 　　月　　24　　日
　　　　　　　　　　　　　　　檢　察　官  黃育仁